【裁判字號】    92,交抗,980
【裁判日期】    921013
【裁判案由】    違反道路交通管理處罰條例
【裁判全文】
臺灣高等法院交通事件裁定                        九十二年度交抗字第九八○號
    抗  告  人
    即受處分人  釗福交通有限公司
    代  表  人  甲○○
右抗告人因違反道路交通管理處罰條例案件，不服臺灣臺北地方法院九十二年度交聲
字第一○九五號，中華民國九十二年九月十八日裁定，提起抗告，本院裁定如左：
    主  文
抗告駁回。
    理  由
一、按受處分人不服道路交通管理處罰條例第八條所定主管機關所為之處罰者，得於
    接到裁決書之翌日起二十日內，向管轄地方法院聲明異議，道路交通管理處罰條
    例第八十七條第一項定有明文。又交通法庭認聲明異議不合法律上之程式，且無
    從補正者，應以裁定駁回之，道路交通案件處理辦法第十八條前段亦有明定。
二、抗告人即受處分人釗福交通有限公司係於民國九十二年八月五日收受前開裁決書
    ，有前開裁決書之送達回證附卷可稽（見原審卷第十二頁），則受處分人如對該
    項裁決不服欲提起異議，其二十日之合法提出異議期間應自其收受裁決書之翌日
    即九十二年八月六日起算。又受處分人營業所係設在臺北市○○區○○路三段七
    十五號七樓，並無在途期間，依照前揭說明，其提出本件異議之末日應算至同年
    八月二十五日止，該期間之末日為星期一，並非例假日，受處分人卻遲至九十二
    年八月二十六日，始向原處分機關提出聲明異議狀，有本件異議狀上之原處分機
    關收狀日期戳章附卷可稽（見原審卷第三頁），是受處分人提出本件異議，顯已
    逾二十日之法定期間。且該二十日之提出異議期間，亦經記載於上開裁決書內，
    受處分人自不得諉為不知。
三、抗告意旨指道路交通案件處理法第十八條雖明文規定於二十日內提出異議，惟並
    未規定不得以郵戳為憑，而道路交通案件管理辦法第二十五條僅規定聲明異議案
    件之文書，以郵務送達，必要時得囑託警察機關行之，亦未明訂不得以郵戳為準
    ，故其於九十二年八月二十五日郵寄聲明異議狀，其聲明異議並未逾期云云。惟
    按關於不變期間之計算，當事人郵遞上訴或抗告等書狀者，應以書狀到達法院之
    日，為提出於法院之日，有最高法院六十九年度台抗二三六號判例可資參照。受
    處分人應於九十二年八月二十五日向原處分機關或原審具狀聲明異議，而法院收
    受郵寄書狀，以書狀送達至法院之日由收發室蓋戳為準，並非受處分人所稱之以
    其寄郵之九十二年八月二十五日郵戳為準，受處分人竟遲至九十二年八月二十六
    日始將其聲明異議狀送達臺北市交通事件裁決所，此有蓋有該所上開日期收狀章
    戳之異議人聲明異議狀附卷可憑（見原審卷第三頁），則受處分人之聲明異議顯
    然逾期，不合法律上程式，且無從補正。
四、原審因而認受處分人聲請異議已逾期，而裁定駁回其異議之聲明，經核並無不合
    。受處分人提起抗告，為無理由，應予駁回。
據上論結，應依道路交通案件處理辦法第二十六條、刑事訴訟法第四百十二條，裁定
如主文。
中      華      民      國    九十二    年      十      月     十三     日
                              臺灣高等法院交通法庭
                                  審判長法  官  楊  照  男
                                        法  官  陳  炳  彰
                                        法  官  王  詠  寰
右正本證明與原本無異。
不得再抗告。
                                        書記官  駱  麗  君
中      華      民      國    九十二    年      十      月     十三     日


司法院資訊處製作；財團法人民間司法改革基金會備份。
